臺灣臺北地方法院民事判決　　　　　　　96年度訴字第6870號
原　　　告　寶華商業銀行股份有限公司
法定代理人　甲○○接管小組召.
訴訟代理人　乙○○
　　　　　　戊○○
被　　　告　永睿開發科技有限公司
兼上一人
法定代理人　丙○○
被　　　告　丁○○
上列當事人間請求清償借款事件，本院於民國96年11月13日言詞
辯論終結，判決如下：
    主  文
被告應連帶給付原告新台幣2,815,403元及如附表二所示之利息
、違約金。
訴訟費用由被告連帶負擔。
本判決於原告以新台幣95萬元供擔保後，得假執行。
    事實及理由
壹、程序方面：
一、原告寶華商業銀行股份有限公司之法定代理人原係鍾甦生，
    嗣於本件訴訟進行中，已變更為接管人中央存款保險股份有
    限公司接管小組召集人甲○○，有原告提出之公司基本資料
    查詢單在卷可稽，復經原告聲明承受訴訟，自應准許。
二、原告起訴時聲明「被告等應連帶給付原告新台幣（以下同）
    2,815,403元，及如附表一所示之利息及違約金。」，嗣於
    民國96年10月12日具狀變更附表一第二項之請求，其減縮為
    「被告等應連帶給付原告新台幣1,658,985元及自民國95年
    11月7日起至清償日止，按年息百分之7.375計算之利息及自
    民國96年10月2日起至清償日止，按上開利率二成計付之違
    約金。」，核屬減縮應受判決之事項之聲明，合於民事訴訟
    法第255條第1項第3款規定，應予准許。
貳、實體方面：
一、原告主張被告永睿開發科技有限公司（下稱永睿公司）邀同
    被告丙○○及丁○○為連帶保證人，向原告借款二筆，其詳
    如下：
    (一)被告永睿公司於93年7月27日邀同被告丙○○及丁○○為
      連帶保證人，向原告借款新台幣（下同）300萬元，約定
      按月平均攤還本息，利率按年息7%固定計算，借款期限定
      為3年，期間若有逾期償還本息時，須按借款總餘額，自
      償還之日起，逾期清償在6個月以內者，按上開利率之10%
      ，超過6個月者，超過部份按上開利率之20%計算違約金。
    (二)被告永睿公司於95年2月14日與原告簽訂授信綜合額度契
      約，以供開發信用狀暨進口融資遠期信用外幣墊款，其額
      度以5百萬元或等值之他種外幣或新台幣為限額，並於95
      年6月21日動用，利息按年息7.375%機動計付，期間若有
      逾期償還本息時，須按借款總餘額，自償還之日起，逾期
      清償在6個月以內者，按上開利率之10%，超過6個月者，
      超過部份按上開利率之20%計算違約金。
    (三)被告永睿公司分別自95年6月27日及95年7月13日起即未依
      約繳交本息，屢經催討亦無清償，至今仍積欠原告本金餘
      額2,815,403元及如附表所示利息、違約金未為清償，原
      告依融資貸款契約書第4條、約定書第5條之約定，主張被
      告喪失期限利益，其借款視為全部到期，被告永睿公司應
      給付原告所請求之本金、利息及違約金；原告並未同意被
      告延期清償或每月僅須清償6,500元。被告丙○○、丁○
      ○為連帶保證人，依法應負連帶清償責任。爰依消費借貸
      及連帶保證法律關係請求被告清償借款等語。並聲明：求
      為判決如主文第一項所示，並陳明願供擔保請求宣告假執
      行。
二、被告方面：確實有欠錢，金額無誤，但是原告之桃園分行經
    理同意被告按月清償6,500元，被告期限利益並未喪失等語
    ，資為抗辯。
三、兩造不爭執之事項：
  (一)被告尚欠原告2,815,403元及如附表所示之利息、違約金。
  (二)原告提出融資貸款契約書、授信綜合額度契約、約定書、動
    撥通知書、被告公司基本資料查詢、被告戶籍謄本、被告一
    般放款全部查詢單等文件為真正。
四、兩造爭執之處在於被告是否已經喪失期限利益即原告是否同
    意被告每月僅須清償6500元？按原告對於自己主張之事實已
    盡證明之責後，被告對其主張如抗辯不實並提出反對之主張
    者，則被告對其反對之主張，亦應負證明之責，此為舉證責
    任分擔之原則，有最高法院18年上字2855號判例可參。是被
    告就所抗辯即原告同意其無須依照兩造契約規定按借款金額
    按月平均攤還，每月僅須清償6500元之事實即應負舉證責任
    ，乃被告既未舉證以實其說，其空言抗辯委不足取。
五、從而，原告依據消費借貸及連帶保證法律關係，聲明請求如
    主文第一項所示之本金2,815,403元、利息及違約金，為有
    理由，應予准許。原告陳明願供擔保，聲請宣告假執行，核
    無不合，爰酌定相當擔保金額准許之。
參、據上論結，原告主張為有理由，依民事訴訟法第85條第2項
    、第390條第2項，判決如主文。
中　　華　　民　　國　  96　 年　　11  　月　　20     日
                  民事第五庭    法　官　林妙黛
以上正本係照原本作成。
如對本判決上訴，須於判決送達後20日內向本院提出上訴狀。
中　　華　　民　　國　  96　 年　　11  　月　　20     日
                       　 　　　書記官　黃媚鵑
